【裁判字號】    89,上易,472
【裁判日期】    890428
【裁判案由】    詐欺
【裁判全文】
臺灣高等法院高雄分院刑事判決          八十九年度上易字第四七二號
    上  訴  人  台灣高雄地方法院檢察署檢察官
    被      告  乙○○
右上訴人因被告詐欺案件，不服臺灣高雄地方法院八十八年度易緝字第三二八號中華
民國八十九年一月廿八日第一審判決（起訴案號：臺灣高雄地方法院檢察署八十七年
度偵緝字第一三四四號），提起上訴，本院判決如左：
      主      文
上訴駁回。
      理      由
一、本案經本院審理結果，認原審以不能證明被告乙○○犯罪，諭知無罪判決，核無
    不當，應予維持，並引用原審判決書所記載之理由。
二、檢察官上訴意旨雖又指稱：被告向告訴人租車，自八十六年九月廿五日起，即未
    按時繳交租金，至同年十一月廿九日亦僅繳至同年十月十五日，迄八十七年三月
    廿七日告訴人尋因生租車時，此期間，被告均未與告訴人聯繫過，且被告之父住
    院期間，係在其拒繳組金約二個月後之八十七年一月廿七日，是被告自始即有詐
    欺租金之不確定故意，原判決不當等情。
三、惟查，被告於八十六年七月一日向告訴人甲○○租車，已陸續繳交租金至八十六
    年十月十五日，計繳交租金有三個月又十五日，果如被告於租車之始，即有詐取
    使用出租車不付租金之犯意，應無繳交三個月又十五日租金之理，至嗣後之遲繳
    或未，繳及屬民事債務履行之問題，尚難認定被告有詐欺犯行。上訴意旨指摘原
    判決不當，為無理由，應予駁回。
四、據上論結，應依刑事訴訟法第三百六十八條、第三百七十三條，判決如主文。
本案經檢察官張其主到庭執行職務。
中    華    民    國     八十九     年       四       月   廿八   日
                              臺灣高等法院高雄分院刑事第五庭
                                  審判長法官  吳水木
                                        法官  陳朱貴
                                        法官  洪慶鐘
右正本證明與原本無異。
不得上訴。
                                      書記官  陳金卿
中    華    民    國     八十九     年       五       月    一    日
                                                              Ｊ
臺灣高雄地方法院刑事判決                        八十八年度易緝字第三二八號
    公  訴  人  臺灣高雄地方法院檢察署檢察官
    被      告  乙○○  男  四十四歲（民國○○○年○月○日生）
                        住高雄市苓雅區○○○路四四號
                        身分證統一編號：Ｅ一0000000號
右列被告因詐欺案件，經檢察官提起公訴（八十七年度偵緝字第一三四四號），本院
判決如左：
    主  文
乙○○無罪。
    理  由
一、公訴意旨略以：被告乙○○以開計程車為業，於民國八十六年七月一日，向甲○
    ○承租車牌號碼ＹＰ－六七一號營業用小客車（為甲○○所有，靠行於某車行）
    ，約定每日租金新臺幣（下同）六百五十元，每五日繳租一次，初期繳租情形尚
    稱正常，但自八十六年十二月間起，即基於詐得租金利益之犯意，拒不繳納租金
    ，又未將該車返還，經甲○○多次按址查訪均不遇其人。嗣於八十七年三月十七
    日，甲○○在高雄市○○區○○路偶遇被告，始由被告帶同前往高雄縣鳳山市五
    甲社區取回該車，然被告仍拒不繳納總額約七萬元之租金，甲○○至此始知受騙
    ，因認被告涉有詐欺罪嫌。
二、按犯罪事實應依證據認定，無證據不得推定其犯罪事實，刑事訴訟法第一百五十
    四條定有明文。又按刑法第三百三十九第二項之詐欺得利罪，係以意圖為自己或
    第三人不法之所有，以詐術得財產上之不法利益或使第三人得之為構成要件，所
    謂以詐術必須被詐欺人因其詐術而陷於錯誤，若其所用之方法不能認為詐術，亦
    不致使人陷於錯誤，即與詐欺罪之構成要件有間。訊據被告乙○○固坦承於八十
    六年七月一日向告訴人甲○○承租車牌號碼ＹＰ－六七一號營業用小客車，每日
    租金六百五十元，及自八十六年十二月間未繳交租金，亦未返還該車，至八十七
    年三月十七日始返還該車，共積欠租金九萬八千八百元（被告於八十六年十一月
    二十九日係繳交至八十六年十月十五日止之租金，嗣於八十七年三月十七日返還
    ，故其積欠租金之日數在八十六年十月為十六日，十一月為三十日，十二月為三
    十一日，八十七年一月為三十一日，二月為二十八日，三月為十六日，共計一百
    五十二日）之事實，核與告訴人甲○○指述情節相符，並有借用營業小客車合約
    書影本一份在卷可稽，惟堅詞否認有何詐欺之犯行，辯稱：伊向甲○○承租該車
    以駕駛計程車為業，初期均有按期繳交租金，但事後因伊父親病重住院，必須在
    醫院看護，無法繼續開計程車賺錢，才付不起租金，並不是故意要詐欺甲○○等
    語。
三、經查，被告自八十六年七月一日承租車牌號碼ＹＰ－六七一號營業用小客車後，
    初期均按期繳交租金，自八十六年九月二十五日後開始有未按期繳交之情形，至
    八十六年十一月二十九日則繳交到八十六年十月十五日為止之租金等情，為告訴
    人所自承（見本院八十八年十二月二十一日訊問筆錄），是以被告於承租前開車
    輛後近三月之時間，均無任何繳款異常之情以觀，足認被告於承租車輛之初，並
    無何等不法所有之意圖甚明。又被告之父陳珠豹因小腸破裂手術及長期呼吸衰竭
    ，自八十七年一月二十七日起，於財團法人長庚紀念醫院高雄分院住院，至八十
    七年四月三日出院，亦有該院八十八年十一月十日（八八）長庚院高字第二七一
    四號函及醫療費用明細表二紙可參，堪認被告所辯在院看護其父之詞非虛。是被
    告於承租前開車輛之初，並無何等為自己不法所有之意圖，已如前述，被告又無
    何等施用詐術之行為，自與刑法詐欺罪之構成要件有間，縱其因事後經濟情況之
    惡化，至未能依約按期給付租金，復未速將所承租之車輛返還，亦僅屬民事債務
    不履行之糾紛甚明。被告所辯，應堪採信。此外，本院復查無其他積極證據足證
    被告有何公訴人所指之犯行，不能證明被告犯罪，依法應為無罪之諭知。
據上論斷，應依刑事訴訟法第三百零一條第一項，判決如主文。
中      華      民      國    八十九    年      一      月    二十八    日
                                  臺灣高雄地方法院刑事第七庭
                                      法  官  曾淑娟
右正本證明與原本無異。
如不服本判決，應於判決送達後十日內，向本院提出上訴狀。
                                      書記官  賴成育
中    華    民    國    八十九    年       一      月       二十八     日


司法院資訊處製作；財團法人民間司法改革基金會備份。
